# Встреча команды JustBuildIt

**Дата:** ДД.0М.2026  
**Участники:** Анна theFoxTale, Pchyolan, 
**Формат:** Discord / Telegram / Офлайн

---

## 1. Обсуждение прогресса за неделю
<!-- Каждый участник кратко рассказывает, что сделано, с какими трудностями столкнулся. -->
- **@username1:**
    - Что сделано: ...
    - Проблемы: ...
- **@username2:**
    - Что сделано: ...
    - Проблемы: ...

## 2. Код-ревью и архитектурные вопросы
<!-- Обсуждение открытых PR, спорных моментов в коде, необходимости рефакторинга. -->
- [ ] PR #12 (ссылка) – нужен второй апрув
- [ ] Вопрос: стоит ли выносить утилиты в отдельный модуль?
- [ ] Решение: договорились использовать `utils/` для общих функций.

## 3. Планы на следующую неделю
<!-- Что каждый планирует делать, какие задачи берет. Можно ссылаться на Issues. -->
- **@username1:** Завершить компонент Dashboard (#15), помочь с ревью.
- **@username2:** Реализовать виджет Quiz (#16), подключить API.

## 4. Блоки и риски
<!-- Что мешает работе, какие есть риски (например, зависимость от бэкенда, болезнь участника). -->
- Ждём настройки Supabase от @username1 – нужно до четверга.
- Возможная задержка из-за праздников.

## 5. Разное
<!-- Любые другие вопросы, не вошедшие в предыдущие разделы. -->
- Обсудили формат демо в конце спринта.
- Решили перенести встречи на 10:00 по МСК.

---

## Итоги встречи
- **Решения:** ...
- **Новые задачи:** ...
- **Дедлайны:** ...

Следующая встреча: **ДД.0М.2026, ЧЧ:ММ**.